# 关于合同成本的减值

提问人：ymnui19870102 时间：2019-09-23 12:05:11
@chenyiwei
陈老师，您好：
想求助您三个关于收入准则中 “合同成本” 减值相关的问题，非常感谢对 “合同成本” 的理解我是这样想的，先有合同取得成本，再有合同履约成本，因此在存在减值迹象时，“预期能够取得的剩余对价－转让相关商品估计将要发生的成本” 这两项的差额与合同履约成本对比，合同履约成本被减至 0 了才会出现合同取得成本的减值，这样理解不知是否正确？
另外想问一下，在确定合同成本减值损失时，应首先确定其他资产减值损失，然后再确定合同成本的减值损失，是不是因为本身在确定合同履约成本的时候就是 “剩余” 的概念，也就是准则规定的如果相关成本在固定资产、无形资产、存货等规范的，就先划分到这些准则里，剩下的在符合条件的情况下才属于合同履约成本，因此在减值测试的时候也是遵循这个顺序，先将减值迹象中由固定资产、无形资产、存货导致的排除，剩下的属于合同履约成本的减值，合同履约成本的损失减完了，再是合同取得成本的减值损失？
还有进行资产组减值测试时，先确定合同成本减值后的新账面价值，然后再计入相关资产组的账面价值，是否是因为合同成本本身能够产生现金回报的，先将其自身产生的损失剔除后，再有减值损失的话才是由资产组导致的？

回答人：chenyiwei
1 、针对同一项合同的合同履约成本和合同取得成本的减值顺序问题（假设已对该合同相关存货按照存货准则规定进行了减值测试并已谨慎计提了存货跌价准备，下同），准则层面无明确规定，我个人理解应作为一个整体测算减值比例，按比例分摊总体减值金额，而不存在先后问题。
2 、可以这样理解。
3 、照理合同成本不是资产减值准则规范范围内的资产，理论上不应并入资产组账面价值中计算可收回金额。但在实务中，很多情况下不将经营性的资产、负债纳入就不能合理确定资产组的账面价值和可收回金额，此时按照“一致性原则”（参考：《计学撮要 2018 》之 “问题 1-3-7（资产组内净流动资产的变动对减值测试中现金流量现值测算的影响）”），可以在将这部分资产的账面价值纳入资产组账面价值的同时，在该资产组的未来现金流量测算中增加考虑营运资金增减变动的影响，最终不影响测算的应减值金额。但因为在被纳入资产组之前，相关的经营性流动资产已经按照适用的准则（存货、金融工具、收入等）进行了减值测试并谨慎计提了减值准备，所以后续资产组应计提的减值准备就不再分摊给这部分流动资产。